臺灣宜蘭地方法院刑事判決
110年度簡上字第40號
上  訴  人  臺灣宜蘭地方檢察署檢察官
被      告  趙宗霖


上列上訴人因被告竊盜案件，不服本院於民國110年5月4日所為
之110年度簡字第316號第一審刑事簡易判決（聲請簡易判決處刑
案號：110年度偵字第725號），提起上訴，本院管轄之第二審合
議庭判決如下：
    主  文
上訴駁回。
    犯罪事實及理由
一、按被告經合法傳喚，無正當之理由不到庭者，得不待其陳述
    ，逕行判決，刑事訴訟法第371 條定有明文；又對於簡易判
    決不服而上訴者，得準用上開規定，同法第455 條之1 第1
    項、第3 項亦有明定。被告趙宗霖（下稱被告）經合法傳喚
    ，於本院民國111年2月24日審判期日無正當理由未到庭等情
    ，有送達證書、刑事報到單等資料在卷為憑（見本院簡上
    卷第63頁、第65頁），依上開規定，不待其陳述，逕為一造
    辯論判決。
二、本案經本院審理結果，認原審以被告所為係犯刑法第320 條
    第1項之竊盜罪，處拘役20日，如易科罰金，以新臺幣（下
    同）1,000 元折算1日；未扣案犯罪所得腳踏車1台沒收，於
    全部或一部不能沒收或不宜執行沒收時，追徵其價額，其認
    事用法及量刑均無違誤，應予維持，並引用第一審刑事簡易
    判決書（如附件）記載之犯罪事實、證據及理由。
三、檢察官上訴意旨略以：茲告訴人郭勝嵐具狀請求上訴，主張
    被告未尊重告訴人之和解條件，原審僅判處拘役20日，量刑
    顯然過輕等語，爰依法提起上訴等語。
    經查：
（一）按刑罰之量定屬法院自由裁量之職權行使，但仍應審酌刑
      法第57條所列各款事由及一切情狀，為酌量輕重之標準，
      並非漫無限制，在同一犯罪事實與情節，如別無其他加重
      或減輕之原因，下級法院量定之刑，亦無過重或失輕之不
      當情形，則上級法院對於下級法院之職權行使，原則上應
      予尊重（最高法院85年度台上字第2446號判決意旨參照）
      。原審以本件被告所犯事證明確，適用刑事訴訟法第449
      條第1項、第450條第1項、第454條第1項規定，逕以簡易
      判決處刑，並以行為人責任為基礎，審酌被告正值青壯，
      竟不思以正當途徑獲取所需，恣意竊取他人財物，顯然欠
      缺尊重他人財產法益之觀念，所為應予非難，惟念及其犯
      後坦承犯行，並兼衡其自述高職畢業之智識程度、勉持之
      家庭經濟狀況、現從事旅館清潔工作、持有中度身心障礙
      證明，及本次犯行之動機、目的、手段、獲得之利益、告
      訴人所受財產損害等一切情況，量處拘役20日，如易科罰
　　  金以1,000元折算1日。經核原判決認事用法，洵無違誤，
　　  量刑亦稱妥適。
（二）檢察官雖以被告未尊重告訴人之和解條件為由，認原判決
      量刑過輕云云。惟同前所述，原審判決係以被告之責任為
　　　基礎，詳細記載其審酌刑法第57條各款所列科刑之一切情
      狀之理由，且此部分量刑基礎於原審判決前後並無差異。
      核原審就量刑部分並無顯然失輕或過重而違背罪刑相當原
      則之情形，難認有何違法或不當之處，縱與檢察官或告訴
      人主觀上之期待有所落差，仍難指原審量刑有何不當或違
      法。從而，檢察官依告訴人請求提起上訴指摘原審判決量
      刑過輕，並無可採，其上訴為無理由，應予駁回。
據上論斷，應依刑事訴訟法第455條之1第1項、第3項、第368條
、第373條、第371條，判決如主文。
本案經檢察官張立言聲請簡易判決處刑及提起上訴，檢察官張學
翰到庭執行職務。
中    華    民    國   111    年    3     月    24    日
                  刑事第五庭審判長法  官 陳嘉年
                                  法  官 李蕙伶
                                  法  官 陳嘉瑜 
以上正本證明與原本無異。
本判決不得上訴。
中　　華　　民　　國　　111 　年　　3 　　月　　24　　日
                                 書記官  林家君
附件：
臺灣宜蘭地方法院刑事簡易判決　　　　　110年度簡字第316號
聲　請　人　臺灣宜蘭地方檢察署檢察官
被　　　告　趙宗霖
上列被告因竊盜案件，經檢察官張立言聲請以簡易判決處刑（11
年度偵字第725號），本院判決如下：
    主  文
趙宗霖犯竊盜罪，處拘役貳拾日，如易科罰金，以新臺幣壹仟元
折算壹日；未扣案犯罪所得腳踏車壹台沒收，於全部或一部不能
沒收或不宜執行沒收時，追徵其價額。
    犯罪事實及理由
一、犯罪事實
(一)趙宗霖於民國109年7月26日14時15分許，在宜蘭縣○○市○
    ○路00號統一超商前，見郭勝嵐所有之腳踏車1台停放於該
    處而未上鎖有機可乘，竟意圖為自己不法之所有，基於竊盜
    之犯意，徒手竊取該腳踏車1台，得手後騎乘該腳踏車離去
    。嗣經郭勝嵐發現遭竊後報警，經警調閱現場監視錄影畫面
    後循線查悉上情。
(二)案經郭勝嵐訴由宜蘭縣政府警察局宜蘭分局報告臺灣宜蘭地
    方檢察署檢察官偵查後聲請以簡易判決處刑。
二、上開犯罪事實，業據被告趙宗霖於偵查中坦承不諱（見偵查
    卷第29-30頁），核與證人即告訴人郭勝嵐於警詢及偵查中
    證述之情節相符（見偵查卷第10-13、29-30頁），並有現場
    暨監視錄影畫面翻拍照片在卷可稽（見偵查卷第14-18頁）
    ，足認被告之自白與事實相符而堪採信，本案事證已臻明確
    ，被告所為前開犯行足堪認定，應予依法論科。
三、核被告所為，係犯刑法第320條第1項之竊盜罪。爰審酌被告
    正值青壯，竟不思以正當途徑獲取所需，恣意竊取他人財物
    ，顯然欠缺尊重他人財產法益之觀念，所為應予非難，惟念
    及其犯後坦承犯行，並兼衡其自述高職畢業之智識程度、勉
    持之家庭經濟狀況、現從事旅館清潔工作、持有中度身心障
    礙證明，及本次犯行之動機、目的、手段、獲得之利益、告
    訴人所受財產損害等一切情況，量處如主文所示之刑並諭知
    易科罰金之折算標準。
四、按「犯罪所得，屬於犯罪行為人者，沒收之。」「前2項之
    沒收，於全部或一部不能沒收或不宜執行沒收時，追徵其價
    額」刑法第38條之1第1項前段、第3項分別定有明文。查被
    告本案犯行，係竊得告訴人郭勝嵐所有之腳踏車1台，而為
    其犯罪所得，且未經扣案亦未發還告訴人，揆諸前開規定，
    自應宣告沒收，並於全部或一部不能沒收或不宜執行沒收時
    ，追徵其價額。
五、據上論斷，應依刑事訴訟法第449條第1項、第450條第1項、
    第454條第1項，刑法第320條第1項、第41條第1項前段、第
    38條之1第1項前段、第3項，刑法施行法第1條之1第1項，逕
    以簡易判決處刑如主文。
六、本判決為第一審判決，當事人如不服本判決，應於收受送達
    後20日內向本院提出上訴書狀（須按他造當事人之人數附繕
    本），告訴人、被害人如不服本判決，應請求檢察官於上訴
    期間內提出上訴。若有上訴權人均未提出上訴，待判決確定
    後本件將送檢察署執行，檢察署將以傳票或命令告知被告有
    關執行之事宜，被告請勿庸於收到本判決後即前來本院或檢
    察署繳納易科罰金或進行其他執行事項。
中    華    民    國   110    年    5     月    4     日
                  簡易庭  法  官  張文愷
以上正本證明與原本無異。
                          書記官  陳靜宜
中    華    民    國   110    年    5     月    5     日
附錄本案論罪科刑條文：
中華民國刑法第320條
意圖為自己或第三人不法之所有，而竊取他人之動產者，為竊盜
罪，處 5 年以下有期徒刑、拘役或 50 萬元以下罰金。
意圖為自己或第三人不法之利益，而竊佔他人之不動產者，依前
項之規定處斷。
前二項之未遂犯罰之。